Minutes et répertoires du notaire Jean ANDRIEU, 22 juillet 1744 - 7 mai 1765 (étude IV)
Archives nationales
Minutes et répertoires du notaire Jean ANDRIEU (étude IV)
22 juillet 1744 - 7 mai 1765
MC/ET/IV/535 - MC/ET/IV/1096, MC/RE/IV/6
Etude IV; Andrieu, Jean
Archives nationales de France
Minutes et répertoires: la loi 2008-696 du 15 juillet 2008 relative aux archives a fixé à 75 ans à compter de la date de l'acte, ou à 25 ans à compter de la date du décès de l'intéressé si ce délai est plus bref, le délai de communication des minutes et répertoires des notaires; ce délai est porté à 100 ans à compter de la date de l'acte si le document se rapporte à un mineur (code du Patrimoine, articles L213-2, 4e d et 5e).
Autres documents de l'étude (dossiers de clients, comptabilité...): s'agissant d'archives privées, ces documents sont communicables selon les modalités fixées par le déposant ou le donateur.
Certains documents ne sont pas accessibles en raison de leur mauvais état de conservation.
Versement
Accès aux instruments de recherche de tous les notaires de l’étude IV
Archives de l'étude IV
- Minutes de Jean ANDRIEU, 1744 - 1824; MC/ET/IV/535 - MC/ET/IV/1096
  - Minutes (constitutions de rentes publiques). 1744 - 1745, MC/ET/IV/535
    Informations complémentaires:
    Reconstitutions.
    Les deux notaires Michel Ange de Saint-Georges et Jean Andrieu signent concurremment en premier et en second.
    Informations concernant le classement:
    Le niveau inférieur de description, quand il existe, correspond aux minutes d'actes. Toutes les minutes ne sont pas forcément décrites une à une. Les descriptions de ces minutes sont plus ou moins détaillées.
    constitution de rente
  - Minutes. 1744, 22 juillet - 1744, septembre, 22 juillet 1744 - septembre 1744; MC/ET/IV/536
    - BERNARD (François) Maître peintre Place du Vieux Louvre § Quittance de remboursement, 1er août 1744; MC/ET/IV/536
      Origine de l'information:
      Artisans XVIIIe siècle, par M. Rambaud et C. Grodecki, 1956-1977 ( fichier papier entièrement dématérialisé; voir contexte dans le Plan d’orientation général - Notaires de Paris, guides thématiques du Minutier).
      Date de révision: 2011-2012
      Date de création de la notice: 2010
      quittance; Bernard, François
    - MIRMEL Horloger Paris Pendule a répétition par .. § Inventaire après décès de BAILLOT Hugues, 7 août 1744; MC/ET/IV/536
      inventaire
    - LANGLOIS Horloger à Paris § Pendule sonnante par ..; Inventaire après décès de BAILLOT Hugues., 7 août 1744; MC/ET/IV/536
    - LEMPEREUR (Louis) Tapissier Rue de la Verrerie § Quittance de remboursement .., 18 août 1744; MC/ET/IV/536
      quittance; Lempereur, Louis
    - BLANCHET (Etienne) Maître menuisier Rue de la Manche § Notoriété., 22 août 1744; MC/ET/IV/536
      Blanchet, Etienne
    - Dagoro (Pierre), maître peintre, rue du Pont-aux-Choux § Notoriété par .., 22 août 1744; MC/ET/IV/536
      notoriété; Dagoro, Pierre
    - CHAMPION (Charles) Horloger à Paris § Montre à répétition par ..; (Inventaire après décès de BAILLOT Hugues), 7 août 1797; MC/ET/IV/536
      inventaire; Champion, Charles
  - Minutes. 1744, octobre - 1744, décembre, octobre 1744 - décembre 1744; MC/ET/IV/537; Document détérioré.
    - HONNET (Louis) Maître Cartier Paris § Mariage du neveu de .., 8 octobre 1744; MC/ET/IV/537
      contrat de mariage; Honnet, Louis
    - Capart (Guillaume), maître peintre § Mariage de la belle sœur de .., 8 octobre 1744; MC/ET/IV/537
      contrat de mariage; Capart, Guillaume
    - Capart (André), maître peintre, rue de la Mortellerie § Mariage de la fille de .., 8 octobre 1744; MC/ET/IV/537
      contrat de mariage; Capart, André
    - Bouclet (Guillaume), peintre, directeur de l'Académie de Saint-Luc § Mariage du neveu de .., 8 octobre 1744; MC/ET/IV/537
      contrat de mariage; Bouclet, Guillaume
    - Bouclet (François), maître peintre et doreur, pont Marie § Mariage de .., 8 octobre 1744; MC/ET/IV/537
      contrat de mariage; Bouclet, François
    - Bouclet (Etienne), maître peintre, Paris § Témoin au mariage de son cousin .., 8 octobre 1744; MC/ET/IV/537
      contrat de mariage; Bouclet, Etienne
    - POULLAIN (Nicolas) Maître doreur Paris § Mariage de la fille de .., 8 octobre 1744; MC/ET/IV/537
      contrat de mariage; Poullain, Nicolas
    - VINCENT (Jean) Maître brodeur Rue Saint-Jacques § Mariage de la fille de .., 15 octobre 1744; MC/ET/IV/537
      contrat de mariage; Vincent, Jean
    - GORET Horloger Paris § Pendule par ..; (Inventaire après décès de COUISEAN Elisabeth), 19 octobre 1744; MC/ET/IV/537
    - Notoriété. François Charpentier, maître de danse, rue Saint-Antoine., 20 octobre 1744; MC/ET/IV/537
      Musique XVIIIe siècle, danseurs (1.088 actes), par Madeleine Jurgens, Mireille Rambaud, Valérie Brousselle, 1963, 1984-1996. Le fichier a été traité pour la partie 'danseurs'.(fichier papier entièrement dématérialisé; voir contexte dans le Plan d’orientation général - Notaires de Paris, guides thématiques du Minutier).
      Date de création de la notice: 2005
      notoriété; Saint-Antoine (rue); Charpentier, François; danseur; enseignant
    - OLIVIER (François) Maître maçon Rue de la Croix § Bail à loyer par .., 25 octobre 1744; MC/ET/IV/537
      bail; Olivier, François
    - Capart (Guillaume Alexandre), maître peintre, rue Verderet § Inventaire après décès du frère de .., 4 novembre 1744; MC/ET/IV/537
      inventaire après décès; Capart, Guillaume Alexandre
    - CAPART (André), Maître peintre, Rue de la Mortellerie § Inventaire après décès de .., 4 novembre 1744; MC/ET/IV/537
      inventaire; Capart, André
    - Welters (Martin), menuisier en Allemagne § Mariage du fils de .., 5 novembre 1744; MC/ET/IV/537
      contrat de mariage; Welters, Martin
    - Chaudry (César), maître orfèvre, rue du Harlay § Transport de rente, 6 novembre 1744; MC/ET/IV/537
      transport de droits; Chaudry, César
    - LEMAIRE (Noël André) Maître Doreur argenteur Rue Montmartre § Mise en apprentissage chez .., 3 décembre 1744; MC/ET/IV/537
      contrat d'apprentissage; Lemaire, Noël André
    - MENESSIER (Antoine) Maître doreur Rue de la Tissanderie § Mise en apprentissage chez .., 3 décembre 1744; MC/ET/IV/537
      contrat d'apprentissage; Menessier, Antoine
    - DOREUR (apprentissage de) § Mise en .. par RIGUET (Denis) jardins de son fils Pierre, âgé de 13 ans pour 6 ans chez MENESSIER (Antoine), nourri, logé blanchi moyennant 150 livres., 3 décembre 1744; MC/ET/IV/537
      contrat d'apprentissage
    - DOREUR-ARGENTEUR (apprentissage de) § Mise en .. par DEBAUVAIS (Pierre) laboureur de son fils Richard, Parfait âgé de 15 ans chez LEMAIRE (Noël-André) qui le nourri, couche, blanchi pdt 5 ans sans denier débourser de part ni d'autre, 3 décembre 1744; MC/ET/IV/537
    - Bourgeois (Charles), maître peintre, rue de la Mortellerie § Mariage de la fille de .. de Ducrocq (Joseph), compagnon fondeur .., 27 décembre 1744; MC/ET/IV/537
      contrat de mariage; Bourgeois, Charles
  - Minutes. 1745, janvier - 1745, mars, janvier 1745 - mars 1745; MC/ET/IV/538
    - Delaporte (Pierre) maître menuisier rue de Clery § Transport et constitution, 17 janvier 1745; MC/ET/IV/538
      constitution de rente; Delaporte, Pierre
    - Poulain (René) entrepreneur des bâtiments à Versailles, rue de Bourbon § Devis et marché pour la construction de trois bâtiments, dont l'un adossé contre les écuries de la Reine, 18 janvier 1745; MC/ET/IV/538
      devis; marché; Poulain, René
    - Ambroise (Jean) maître horloger rue Meslée § Consentement, 1er février 1745; MC/ET/IV/538
      Ambroise, Jean
    - Duval (Jacques Philippe) maître tapissier rue de la Vieille Draperie § Consentement, 1er février 1745; MC/ET/IV/538
      Duval, Jacques Philippe
    - Chateau (Ange Auguste), maître orfèvre, rue des Fossés § Bail à loyer à .., 10 février 1745; MC/ET/IV/538
      bail; Chateau, Ange Auguste
    - Thouvenin (Jean Joseph) maître fondeur rue de la Tissanderie § Déguerpissement, 24 février 1745; MC/ET/IV/538
      Thouvenin, Jean Joseph
    - Cuperly (Michel) menuisier à Paris § Transaction de sa veuve, 10 mars 1745; MC/ET/IV/538
      accord; Cuperly, Michel
    - Compagnon (Pierre) maître maçon entrepreneur des bâtiments des rue du Cimetière § Bail de maison par .., 17 mars 1745; MC/ET/IV/538
      bail; Compagnon, Pierre
    - Marquis (Pierre Jean-Baptiste), marchand orfèvre § Mariage de Jean-Baptiste Marquis, son fils, 18 mars 1745; MC/ET/IV/538
      contrat de mariage; Marquis, Pierre Jean Baptiste
    - Lecorme (Noel) maître menuisier rue des Maçons § Quittance de la succession, 24 mars 1745; MC/ET/IV/538
      quittance; Lecorme, Noel
  - Minutes. 1745, avril - 1745, juin, avril 1745 - juin 1745; MC/ET/IV/539
    - Bocquet (Josse Louis) marchand potier d'étain et monnayeur en la Monnaie rue Montorgueil § Quittance, 3 avril 1745; MC/ET/IV/539
      quittance; Bocquet, Josse Louis
    - Ledoux (Guillaume) menuisier privilégié suivant la Cour rue de la Croix Blanche § Notoriété, 12 avril 1745; MC/ET/IV/539
      Ledoux, Guillaume
    - Inventaire après décès de Pierre Catinat, chevalier, conseiller du roi honoraire en sa cour de parlement et grand chambre, seigneur de Saint-Marc et Saint-Gratien-sur-Villers, dressé à 'l'hôtel de l'Université' où il demeurait lorsqu'il résidait à Paris, et au château de Saint-Gratien, à la requête de Marie Fraguier, sa veuve, et à celle de ses deux filles et héritières., 15 avril 1745; MC/ET/IV/539
      Les tableaux sans noms d'auteurs, inventoriés avec le mobilier à Paris et à Saint-Gratien, dans les diverses pièces des demeures, portent de faibles estimations. On notera seulement deux portraitsdu maréchal Catinat, l'un en dessus de porte dans l'hôtel de la rue de l'Université, l'autre en dessus de trumeau au château de Saint-Gratien (sans estimations).
      HÔTEL RUE DE L'UNIVERSITÉ.
      Vieille tapisserie à personnages, 'enfumée', Aubusson, 5 pièces, 10 aunes 1/2 de cours ... 60 l.
      Histoire d'Abraham et La Bataille des cinq rois, 8 pièces à grandes bordures, contenant 24 aunes de cours sur 3 ... 1.200 l.
      Des Bergers, ancienne Flandre, Audenarde, 7 pièces, 19 aunes de cours sur 3 ... 550 l.
      Histoire de César, Aubusson, 8 pièces, 25 aunes de cours sur 2 3/4 ... 380 l.
      Documents du Minutier central concernant l'histoire de l'art (1700-1750), par Mireille Rambaud, tome II [études I à X, soit 2357 actes], Paris, Archives nationales, 1971, p. 923 (instrument de recherche imprimé dématérialisé, certaines notices sont plus détaillées dans la version intégrale accessible en ligne par la rubrique 'Autres instruments de recherche', voir contexte dans le Plan d’orientation général - Notaires de Paris, guides thématiques du Minutier).
      Date de révision: 2011
      Date de création de la notice: 2009
      Documents du Minutier central concernant l'histoire de l'art (1700-1750), par M. Rambaud, tome II, Paris, Archives nationales, 1971, CVI-1298 p.
    - Jovarlet (François) fondeur place de Grève § Mariage de son fils, 25 avril 1745; MC/ET/IV/539
      contrat de mariage; Jovarlet, François
    - Cointelle (Claude Antoine) maître et marchand tapissier rue de la Verrerie § Apprentissage, 27 avril 1745; MC/ET/IV/539
      contrat d'apprentissage; Cointelle, Claude Antoine
    - tapissier (apprentissage) § Charles Duserre, prêtres à la paroisse de Saint Gervais, met son neveu, Nicolas Duserre, âgé de 17 ans, pour 6 ans, chez Claude Antoine Cointelle, maître et marchand tapissier. Nourri, logé, blanchi. Moyennant 400 l., 27 avril 1745; MC/ET/IV/539
    - Inventaire après décès de Jean-Baptiste Mercier, marchand orfèvre, rue de Gesvres, à la requête de Louis Mercier, son fils également marchand orfèvre, rue de Gesvres, en présence de Clémént Vallière, aussi marchand orfèvre joaillier, rue de Gesvres, 5 mai 1745; MC/ET/IV/539
      [Bibliothèque].
      Autres dépouillement(s):
      Fichier Bibliothèques.
      inventaire après décès; Mercier, Jean-Baptiste; Mercier, Louis; Vallière, Clément
    - Pépin (Jean Gabriel), orfèvre, rue Mauconseil § Bail de maison à..., 23 mai 1745; MC/ET/IV/539
      bail; Pépin, Jean Gabriel
    - Daille Lefevre (Pierre Cesar), peintre, et ancien directeur de l'Académie Saint-Luc rue de la Mortellerie § Délégation de .., 4 juin 1745; MC/ET/IV/539
      Daille Lefevre, Pierre César
    - Persoir (Pierre) maître maçon rue des Precheurs § Délégation, 25 juin 1745; MC/ET/IV/539
      Persoir, Pierre
  - Minutes. 1745, juillet - 1745, septembre, juillet 1745 - septembre 1745; MC/ET/IV/540
    - Champion (Jean) Maître tapissier rue Simon Lefranc § Mainlevée, 8 juillet 1745; MC/ET/IV/540
      Champion, Jean
    - Farge (Michel) maître coutelier rue de la Harpe § Désistement, 11 juillet 1745; MC/ET/IV/540
      Farge, Michel
    - Coutelier (Jean François) § Jerome Debergue, boucher, met son fils Jean Baptiste Debergue, âgé de 16 ans, pour 5 ans, chez Jean François, Levesque, maître coutelier. Nourri, logé, blanchi. Moyennant 300 l., 23 juillet 1745; MC/ET/IV/540
      Coutelier, Jean François
    - Levesque (Jean François) maître coutelier rue Saint-Dominique § Apprentissage, 23 juillet 1745; MC/ET/IV/540
      contrat d'apprentissage; Levesque, Jean François
    - Cheron (Charles) maître et marchand lapidaire quai de l'horloge § bail à loyer à -, 24 juillet 1745; MC/ET/IV/540
      bail; Cheron, Charles
    - Demazure (François) orfèvre Cours de Lamoignon § Inventaire après son décès, 20 août 1745; MC/ET/IV/540
      inventaire; Demazure, François
    - Berthe (François Pierre) maître peintre § Délégation, 30 août 1745; MC/ET/IV/540
      Berthe, François Pierre
    - Gallois (Pierre) maître Coutelier rue de la Coutellerie § mariage de .., 5 septembre 1745; MC/ET/IV/540
      contrat de mariage; Gallois, Pierre
    - Vigneron (Joseph) maître Coutelier rue de la Coutellerie § Mariage de Pierre Gallois, 5 septembre 1745; MC/ET/IV/540
      contrat de mariage; Vigneron, Joseph
    - Roudet (Jean Baptiste) tapissier du Roi en sa Manufacture des Gobelins; Hôtel royal des Gobelins § transport de bail par .., 11 septembre 1745; MC/ET/IV/540
      bail; Roudet, Jean Baptiste
    - Gallois (Pierre) maître coutelier place de la Grande Vannerie § Bail à loyer à .., 16 septembre 1745; MC/ET/IV/540
      bail; Gallois, Pierre
  - Minutes. 1745, octobre - 1745, décembre, octobre 1745 - décembre 1745; MC/ET/IV/541
    - Thierry (Jean) serrurier rue de la Joaillerie § Transport de rente, 7 octobre 1745; MC/ET/IV/541
      transport de droits; Thierry, Jean
    - Compagnon (Pierre) maître maçon rue du Cimetière § Comparution, 21 octobre 1745; MC/ET/IV/541
      Compagnon, Pierre
    - Barrière (Gilles) menuisier ordinaire du Roi; rue et chemin de la Grande Pints § Transaction, 29 octobre 1745; MC/ET/IV/541
      accord; Barrière, Gilles
    - Crevelle (Charles) maître maçon entrepreneur des bâtiments rue de la nouvelle Pépinière du Roi § Transaction, 29 octobre 1745; MC/ET/IV/541
      accord; Crevelle, Charles
    - Marché aux termes duquel Antoine Brian, maître maçon entrepreneur, demeurant rue du Figuier, s'engage envers Pierre Marion, maître maçon et marchand limonadier, demeurant rue de la Haute-Vannerie, à faire 'et faire faire par gens maîtres de chaque vacation' tous les travaux nécessaires à la construction d'un corps de logis double sur le derrière d'une maison sise rue de la Haute-Vannerie, et à l'agrandissement du corps de logis de devant, qui de simple devient double, tout ceci en augmentation d'un premier marché passé devant Berruyer le 27 décembre 1740, et à terminer les travaux 'clés en mains' pour la Saint-Jean-Baptiste de 1746, à peine de dommages et intérêts, moyennant 58.650 livres dont 10.000 livres seront payées après la construction du rez-de-chaussée, 5.000 après le premier plancher, 20.000 à l'achèvement de la couverture, et le surplus en deux paiements à six mois d'intervalle, après la réception des travaux.- La charpenterie sera faite par le sieur Renard, la couverture par le sieur Fin, la menuiserie par le sieur Maratier, la serrurerie par le sieur Placet, la plomberie par le sieur Antheaume, et le surplus par les ouvriers 'que ledit sieur Brian jugera à propos'., 10 novembre 1745; MC/ET/IV/541
      Étages: cinq. - Matériaux: moellons et pierres. Façade au fond de la cour: pans de bois et pierres.
      Pièce jointe:
      - Devis des travaux. (A noter: 28 chambranles de pierre de liais ornés de moulures et agrafes simples et de sculpture, avec tablettes de marbre.)
      Documents du Minutier central concernant l'histoire de l'art (1700-1750), par Mireille Rambaud, tome II [études I à X, soit 2357 actes], Paris, Archives nationales, 1971, p. 630 (instrument de recherche imprimé dématérialisé, certaines notices sont plus détaillées dans la version intégrale accessible en ligne par la rubrique 'Autres instruments de recherche', voir contexte dans le Plan d’orientation général - Notaires de Paris, guides thématiques du Minutier).
    - Lequin (François Barthélemy), marchand orfèvre, place de Grève § Bail à loyer par .., 12 novembre 1745; MC/ET/IV/541
      bail; Lequin, François Barthélemy
    - Bourgeois (Denis Marie) maître maçon entrepreneur des bâtiments rue Saint-Etienne en Grève § Quittance par .., 16 novembre 1745; MC/ET/IV/541
      quittance; Bourgeois, Denis Marie
    - Hébert (Louis) maître coutelier rue de l'Arbre Sec. § Constitution de la rente par la communauté des couteliers, 18 novembre 1745; MC/ET/IV/541
      constitution de rente; Hébert, Louis
    - Cadolle (Pierre François) sculpteur grand rue du faubourg Saint-Antoine § bail à loyer par .., 23 novembre 1745; MC/ET/IV/541
      bail; Cadolle, Pierre François
    - Compte et quittance concernant Jacques Offlard, maître luthier, demeurant carrefour de l’Ecole., 26 novembre 1745; MC/ET/IV/541
      Origine de l’information:
      Musique XVIIIe siècle, par Madeleine Jurgens, Mireille Rambaud, Valérie Brousselle, 1963, 1984-1996 (fichier papier entièrement dématérialisé; voir contexte dans le Plan d’orientation général - Notaires de Paris, guides thématiques du Minutier).
      Date de révision: 2014 (MV.Vaillant)
      Date de création de la notice: 2013
      compte; quittance; Offlard, Jacques; facteur d'instruments de musique; Ecole (place de l')
    - ferme (inventaire de la) à Brassuire près Senlis § Inventaire après le décès de Marie Anne Codiem, femme de Menuissier, laboureur, 28 décembre 1745; MC/ET/IV/541
      Fichier dit 'général' XVIIe-XVIIIe siècles, par le personnel du Minutier, 1954-1999 ( fichier papier entièrement dématérialisé; voir contexte dans le Plan d’orientation général - Notaires de Paris, guides thématiques du Minutier).
      inventaire; Ferme, inventaire de la
  - Minutes. 1746, janvier - 1746, mars, janvier 1746 - mars 1746; MC/ET/IV/542
    - Pastelot (Louis) maître coutelier rue de la Verrerie § Mariage de sa fille, 17 janvier 1746; MC/ET/IV/542
      contrat de mariage; Pastelot, Louis
    - Demazure (François), orfèvre, rue de la Pelleterie § Remariage de sa veuve, 15 février 1746; MC/ET/IV/542
      Demazure, François
    - Garnier (Pierre) maître coutelier rue de la Coutellerie § bail à loyer par .., 19 mars 1746; MC/ET/IV/542
      bail; Garnier, Pierre
    - Boufflerd (Jacques) maître menuisier rue Geoffroy Lasnier § Mainlevée, 20 mars 1746; MC/ET/IV/542
      Boufflerd, Jacques
  - Minutes. 1746, avril - 1746, juin, avril 1746 - juin 1746; MC/ET/IV/543
    - Foliot (Nicolas Quimbert) maître menuisier rue de Clery § Mainlevée, 6 avril 1746; MC/ET/IV/543
      Foliot, Nicolas Quimbert
    - Jutot (Mathurin) maître coutelier rue de la Coutellerie § Inventaire après le décès de .., 13 avril 1746; MC/ET/IV/543
      inventaire; Jutot, Mathurin
    - Certificat de notoriété du décès de Martine Letoffé, veuve de Joseph Vivien, aux dires de Pierre Fortier et Jean-Jacques Rabaudin, qui attestent que ladite dame est décédée le 29 mars 1742, qu'il n'a pas été fait d'inventaire, et qu'elle a laissé pour seule héritière sa fille majeure, Marie-Suzanne Vivien, à présent décédée., 23 avril 1746; MC/ET/IV/543
      Documents du Minutier central concernant l'histoire de l'art (1700-1750), par Mireille Rambaud, tome II [études I à X, soit 2357 actes], Paris, Archives nationales, 1971, p. 401 (instrument de recherche imprimé dématérialisé, certaines notices sont plus détaillées dans la version intégrale accessible en ligne par la rubrique 'Autres instruments de recherche', voir contexte dans le Plan d’orientation général - Notaires de Paris, guides thématiques du Minutier).
    - Rabaudin (Jean Jacques), maître menuisier, rue de la Verrerie § Notoriété, 23 avril 1746; MC/ET/IV/543
      notoriété; Rabaudin, Jean Jacques
    - Fortier (Pierre) maître menuisier place du Carrousel § Notoriété, 25 avril 1746; MC/ET/IV/543
      Fortier, Pierre
    - Durand (Antoine) maître coutelier rue de la Tissanderie § Apprentissage, 26 avril 1746; MC/ET/IV/543
      contrat d'apprentissage; Durand, Antoine
    - Coutelier (apprentissage) § Pierre Gibault, met son fils Jean Baptiste Pierre Gibault pour 5 ans, chez Antoine Durand, maître coutelier, Nourri, loge, son père le blanchira - moyennant 300 l., 26 avril 1746; MC/ET/IV/543
    - Texier (Antoine) maître tapissier rue Saint-Anastase § mariage de .., 2 mai 1746; MC/ET/IV/543
      contrat de mariage; Texier, Antoine
    - Lechantre (Noël Magnus), peintre § mariage de sa fille, 2 mai 1746; MC/ET/IV/543
      contrat de mariage; Lechantre, Noël Magnus
    - Le Chantre (Gilles), peintre, rue du Temple § mariage de sa nièce, 2 mai 1746; MC/ET/IV/543
      contrat de mariage; Le Chantre, Gilles
    - Boullot (Robert) maître maçon entrepreneur des bâtiments; rue de Montmorency § bail à .., 16 mai 1746; MC/ET/IV/543
      bail; Boullot, Robert
    - Crevelle (Charles) maître maçon entrepreneur des bâtiments rue de la Nouvelle Pépinière du roi § Mariage de .., 4 juin 1746; MC/ET/IV/543
      contrat de mariage; Crevelle, Charles
    - Moreau (René Jacques), orfèvre, rue de la Fâcherie § Mainlevée, 28 juin 1746; MC/ET/IV/543
      mainlevée; Moreau, René Jacques
  - Minutes. 1746, juillet - 1746, août, juillet 1746 - août 1746; MC/ET/IV/544
    - DUVAL (Philippe) Maître tapissier Rue Saint-Martin § Renonciation a une succession .., 8 juillet 1746; MC/ET/IV/544
      Duval, Philippe
    - Vinon (Jacques), orfèvre, rue du Harlay § Transport de rente par .., 25 juillet 1746; MC/ET/IV/544
      transport de droits; Vinon, Jacques
    - AUBERAT (Jean) Maître tapissier Rue Geoffroy Lasnier § Extrait de contrat de mariage .., 27 juillet 1746; MC/ET/IV/544
      contrat de mariage; Auberat, Jean
    - Marchand (Jean), maître menuisier, rue du Gros Chenet. § Inventaire après décès de la veuve de .., 1er août 1746; MC/ET/IV/544
      inventaire après décès; Marchand, Jean
    - JAVAUX (Mathurin) Maître menuisier - Rue de Grenelle § Constitution de rente .., 7 août 1746; MC/ET/IV/544
      constitution de rente; Javaux, Mathurin
    - MICHEL Horloger Pendule sonnante par .. § Inventaire après décès de M. Anne Blanquet, 12 août 1746; MC/ET/IV/544
    - AMBROISE (Jean) Maître horloger Rue de Meslay § Renonciation a une succession -, 8 juillet 1776; MC/ET/IV/544
  - Minutes. 1746, septembre - 1746, octobre, septembre 1746 - octobre 1746; MC/ET/IV/545
    - Gremont (Antoine), peintre § Notoriété de son absence depuis 40 ans, 13 novembre 1745; MC/ET/IV/545
      notoriété; Gremont, Antoine
    - DEMAISON (Jacques) entrepreneur de bâtiments Rue Depouze § Bail à loyer par .., 5 septembre 1746; MC/ET/IV/545
      bail; Demaison, Jacques
    - LECLERC (Nicolas Edouard), Maître peintre, Académie de Saint-Harc, Rue du Marin. § Acte de notoriété, 13 novembre 1746; MC/ET/IV/545
      Leclerc, Nicolas Edouard
  - Minutes. 1746, novembre - 1746, décembre, novembre 1746 - décembre 1746; MC/ET/IV/546